【裁判字號】    98,易,609
【裁判日期】    981229
【裁判案由】    竊盜
【裁判全文】
臺灣士林地方法院刑事判決               98年度易字第609號
公  訴  人  臺灣士林地方法院檢察署檢察官
被      告  甲○○
上列被告因竊盜案件，經檢察官提起公訴（98年度偵字第16301
號），本院判決如下：
    主  文
甲○○犯竊盜罪，累犯，處有期徒刑參月，如易科罰金，以新台
幣壹仟元折算壹日。
    事  實
一、甲○○前有多次竊盜及毒品前科，嗣於民國93年間因毒品案
    件，經臺灣板橋地方法院以93年度訴字第2368號判處有期徒
    刑9 月確定；於94年間，因竊盜案件，經本院以94年度易字
    第376 號判處有期徒刑5 月確定；於94年間因施用毒品案件
    ，經本院以94年度訴字第613 號判處有期徒刑1 年2 月確定
    ，上開3 罪，經本院以95年度聲字第799 號，定應執行有期
    徒刑2 年2 月確定，後再經本院以96年度聲減字第53號裁定
    ，將上開3 罪減刑並定應執行有期徒刑1 年1 月確定，經送
    監執行後，於96年7 月4 日縮刑期滿，96年7 月16日徒刑執
    行完畢出監（構成累犯）。其於98年間再因竊盜案件，分別
    經臺灣桃園地方法院檢察署檢察官以98年偵字第10472 號為
    緩起訴處分確定，及臺灣桃園地方法院以98年桃簡字第2426
    號判處拘役50日，詎其仍不悔改，竟意圖為自己不法之所有
    ，於98年11月28日13時50分許，在臺北市大同區○○○路22
    1 巷35號前，見乙○○所有車牌號碼1269-DH 號自用小客車
    之駕駛座車門未鎖，及徒手拉開駕駛座車門，進入該車內竊
    取乙○○所有置放在車內置物箱之硬幣共計新台幣（下同）
    80元得手（10元硬幣7 枚、5 元硬幣1 枚、1 元硬幣5 枚）
    。其得手後未及離去之際，為乙○○發覺，並報請恰經過附
    近之巡邏員警協助逮捕甲○○而查獲，並當場扣得上述硬幣
    80元。
二、案經乙○○訴由臺北市政府警察局大同分局報告臺灣士林地
    方法院檢察署檢察官偵查起訴。
    理  由
壹、證據能力部分：
    本案所引用之供述及非供述證據，經本院依法踐行調查證據
    程序，檢察官及被告甲○○均不爭執各該證據之證據能力，
    且亦查無依法應排除其證據能力之情形，是後述所引用證據
    之證據能力均無疑義。
貳、實體部分：
一、訊據被告甲○○對於上揭事實均坦白承認，並核與證人即告
    訴人乙○○於警詢中所證述：於98年11月28日13時50分許，
    其發現其所有，停放於臺北市大同區○○○路221 巷35號前
    之車牌號碼1269-DH 號自用小客車遭被告入侵竊取財物，其
    即大喊小偷不要跑，當時恰有巡邏員警經過，即將被告逮捕
    ，警察當場在被告手中查獲10元硬幣7 枚、5 元硬幣1 枚、
    1 元硬幣5 枚，共計80元等語（見偵卷第13頁），及證人乙
    ○○於偵查中所證：其當天有看到被告坐在車子駕駛座位上
    ，正在翻其放在車內置物箱內擺放零錢的地方；其所有之自
    用小客車之車門及門所均無遭破壞之痕跡等語（見偵卷第58
    頁）一致，復有扣押物品目錄表、贓物認領保管單及採證照
    片8 張在卷可稽，堪認被告上開任意性自白，核與事實相符
    ，可以採取。是本件事證已經明確，被告上揭竊盜既遂之犯
    行足可認定，應依法論科。
二、核被告甲○○上開所為，係犯刑法第320 條第1 項之竊盜既
    遂罪。又被告有如事實欄所載有期徒刑執行完畢之前科，亦
    有卷附之臺灣高等法院被告前案紀錄表1 份可稽，故足認被
    告於有期徒刑執行完畢後，5 年內故意再犯本件有期徒刑以
    上之罪，依刑法第47條第1 項規定，應論以累犯，並加重其
    刑。爰審酌被告前有多次竊盜犯行，並有犯罪事實欄所載竊
    盜犯行經法院判處有期徒刑並執行完畢之前科，其執行完畢
    出監後於98年間再因竊盜案件，分別經臺灣桃園地方法院檢
    察署檢察官以98年偵字第10472 號為緩起訴處分確定，及臺
    灣桃園地方法院以98年桃簡字第2426號判處拘役50日，，顯
    不思正當途徑獲取財物而起歹念行竊，本不宜寬貸，惟念及
    被告所竊得之財物僅有80元，財產價值輕微，及其犯罪手段
    、動機，犯罪後坦承犯行，態度尚佳等一切情狀，量處如主
    文所示之刑，並諭知易科罰金之折算標準，以示懲儆。末按
    ，檢察官雖另請求依竊盜犯贓物犯保安處分條例規定諭令被
    告於刑之執行前，入勞動場所強工作，惟因本件被告所受之
    宣告刑未達一年以上，依竊盜犯贓物犯保安處分條例第2條
    第4 項規定，不適用該條例，自無從諭知，附此敘明。
據上論斷，應依刑事訴訟法第284 條之1 、第299 條第1 項前段
，刑法第320 條第1 項、第47條第1 項、第41條第1 項前段，刑
法施行法第1 條之1 ，判決如主文。
本案經檢察官蔡啟文到庭執行職務。
中    華    民    國    98    年    12    月    29    日
                      刑事第七庭法  官   吳志豪
中    華    民    國    98    年    12    月    29    日
                                書記官   陳芝箖
如不服本判決，應於收受送達後10日內向本院提出上訴書狀，其
未敘述上訴理由者，應於上訴期間屆滿後20日內向本院補提理由
書狀（均須按他造當事人之人數附繕本）。
附錄本判決論罪法條：
刑法第320條第1項
意圖為自己或第三人不法之所有，而竊取他人之動產者，為竊盜
罪，處 5 年以下有期徒刑、拘役或 5 百元以下罰金。

司法院資訊處製作；財團法人民間司法改革基金會備份。
